臺灣高等法院刑事裁定
109年度聲字第3517號
聲  請  人  臺灣高等檢察署檢察官
受  刑  人  洪明哲



上列聲請人因受刑人數罪併罰有二裁判以上，聲請定其應執行之
刑（聲請案號：109年度執聲字第1754號），本院裁定如下：
    主  文
洪明哲犯如附表所示各罪所處之刑，應執行有期徒刑拾參年。
    理  由
一、聲請意旨略以：受刑人洪明哲因違反毒品危害防制條例等數
    罪，先後經判決確定如附表，應依刑法第50條第1項第1款、
    第2項、第53條、第51條第5款規定，定其應執行之刑，爰依
    刑事訴訟法第477條第1項聲請裁定等語。
二、按裁判確定前犯數罪者，併合處罰之。但有下列情形之一者
    ，不在此限：一、得易科罰金之罪與不得易科罰金之罪；二
    、得易科罰金之罪與不得易服社會勞動之罪；三、得易服社
    會勞動之罪與不得易科罰金之罪；四、得易服社會勞動之罪
    與不得易服社會勞動之罪；前項但書情形，受刑人請求檢察
    官聲請定應執行刑者，依第51條規定定之；數罪併罰，有二
    裁判以上者，依刑法第51條之規定，定其應執行之刑；刑法
    第50條、第53條分別定有明文。次按法律上屬於自由裁量之
    事項，有其外部性界限及內部性界限，並非概無拘束。依據
    法78律之具體規定，法院應在其範圍選擇為適當之裁判者，
    為外部性界限；而法院為裁判時，應考量法律之目的，及法
    律秩序之理念所在者，為內部性界限；法院為裁判時，二者
    均不得有所踰越。在數罪併罰，有二裁判以上，定其應執行
    之刑時，固屬於法院自由裁量之事項，然仍應受前揭外部性
    界限及內部性界限之拘束；上開更定之應執行刑，不應比前
    定之應執行刑加計其他裁判所處刑期後為重，否則即與法律
    秩序理念及法律目的之內部界限有違，難認適法（最高法院
    80年台非字第473號判例、93年度台非字第192號判決意旨可
    資參照）。
三、經查：
(一)受刑人所犯如附表所示之罪，前經臺灣新北地方法院、本院
    判處如附表所示之刑（附表編號12確定判決之「法院」、「
    案號」、「判決確定日期」欄之記載，應更正為「臺灣高院
    」、「108年度上訴字第1959號」、「108/10/01」）。其中
    附表編號4至11所示之罪、編號12至14所示之罪，分別經臺
    灣新北地方法院以107年度訴字第623號各判處應執行有期徒
    刑11年6月、10月，嗣經本院108年度上訴字第1959號、最高
    法院109年度台上字第281號判決上訴駁回，均經分別確定在
    案，且各罪均為裁判確定前所犯，本院亦為最後事實審之法
    院，有各該刑事判決書及本院被告前案紀錄表在卷可稽。又
    附表編號2、12至14所示之罪所處之刑為得易科罰金，編號1
    、3至11所示各罪所處之刑為不得易科罰金，合於修正後刑
    法第50條第1項但書第1款之情形，須經受刑人請求檢察官聲
    請定其應執行刑，始得依刑法第51條之規定定其應執行刑。
    茲檢察官依受刑人之請求，聲請就附表所示各罪定其應執行
    之刑，此有受刑人簽名之「定刑聲請切結書」1份在卷可憑
    （本院卷第8頁），本院審核認聲請為適當，應予准許。並
    審酌被告於短期間內多次犯違反毒品危害防制條例等犯行，
    刑法第51條第5款原係採限制加重原則，而非累加原則之意
    旨，又附表編號4至11、12至14所示之罪，曾經法院各判處
    應執行有期徒刑11年6月、10月，暨附表所示各罪宣告刑總
    和上限等內、外部性界限，爰依刑法第51條第5款規定，就
    附表所示各罪所處之有期徒刑部分，定其應執行之刑如主文
    所示。
(二)按裁判確定前犯數罪併合處罰之案件，有二以上裁判，應依
    刑法第51條第5款至第7款定應執行之刑，茍經檢察官聲請時
    ，最後事實審法院即應以裁定定其應執行之刑，殊不能因數
    罪中之一部分犯罪之刑業經執行完畢，即謂與刑法第50條規
    定「裁判確定前犯數罪者，併合處罰」之要件不符（最高法
    院104年度台抗字第899號判決要旨參照）；又數罪併罰之數
    刑罰有部分縱已執行完畢，於嗣後與他罪合併定執行刑，乃
    由檢察官換發執行指揮書執行應執行刑時，其前已執行之有
    期徒刑部分，應予扣除而已，非謂此種情形即不符數罪併罰
    要件（最高法院104年度台抗字第907號判決亦同此意旨）。
    本件受刑人所犯附表編號1至3所示之罪雖已執行完畢，有本
    院被告前案紀錄表附卷可稽，惟與附表編號4至14所示之罪
    合於數罪併罰之要件，揆諸前揭說明，仍應就附表編號1至1
    4所示之罪所處之刑，合併定應執行刑。
四、據上論斷，依刑事訴訟法第477條第1項，刑法第50條第1項
    第1款、第2項、第53條、第51條第5款，裁定如主文。
中　　華　　民　　國　　109 　年　　9 　　月　　7 　　日
                  刑事第九庭    審判長法　官  潘翠雪
                                      法　官  曾德水
                                      法　官  俞秀美
以上正本證明與原本無異。      
如不服本裁定，應於收受送達後5日內向本院提出抗告狀。
                                      書記官  謝崴瀚
中　　華　　民　　國　　109 　年　　9 　　月　　8 　　日
附表
編       號        1        2        3 罪       名  毒品危害防制條例 毒品危害防制條例 毒品危害防制條例 宣   告  刑  有期徒刑7月 有期徒刑3月 有期徒刑7月 犯 罪 日 期  106年2月20日晚間某時許 106年6月17日某時 106年6月19日19時55分許為警採尿時往前回溯26小時內之某時 偵查(自訴)機關年  度  案  號  新北地檢107年度撤緩毒偵字第96號 新北地檢107年度毒偵字第4310號 新北地檢107年度毒偵字第4310號  最  後事實審 法  院 新北地院 新北地院 新北地院  案  號 107年度審訴字第 1047號 107年度審訴字第 1572號 107年度審訴字第 1572號  判決日期 107/07/27 107/10/16 107/10/16  確 定 判 決 法  院 新北地院 新北地院 新北地院  案  號 107年度審訴字第 1047號 107年度審訴字第 1572號 107年度審訴字第 1572號  判   決 確定日期 107/08/21 107/11/06 107/11/06 是否為得易科罰金之案件  否 是 否  備      註   新北地檢107年度執字第16084號 (已執畢) 新北地檢108年度執字第1703號 (已執畢) 新北地檢108年度執字第1704號 (已執畢) 
編       號        4        5        6 罪       名  毒品危害防制條例 毒品危害防制條例 毒品危害防制條例 宣   告  刑  有期徒刑2年2月 有期徒刑2年2月 有期徒刑2年2月 犯 罪 日 期  106/02/19 106/02/13 106/03/17 偵查(自訴)機關年  度  案  號  新北地檢106年度偵字第18853號、107年度偵字第8959號 新北地檢106年度偵字第18853號、107年度偵字第8959號 新北地檢106年度偵字第18853號、107年度偵字第8959號  最  後事實審 法  院 臺灣高院 臺灣高院 臺灣高院  案  號 108年度上訴字第 1959號 108年度上訴字第 1959號 108年度上訴字第 1959號  判決日期 108/10/01 108/10/01 108/10/01  確 定 判 決 法  院 最高法院 最高法院 最高法院  案  號 109年度台上字第 281號 109年度台上字第 281號 109年度台上字第 281號  判   決 確定日期 109/02/05 109/02/05 109/02/05 是否為得易科罰金之案件  否 否 否  備      註   新北地檢109年度執字第3162號 (編號4至編號11之罪業經定應執行刑有期徒刑11年6月)   
編       號        7        8        9 罪       名  毒品危害防制條例 毒品危害防制條例 毒品危害防制條例 宣   告  刑  有期徒刑2年8月 有期徒刑3年2月 有期徒刑3年2月 犯 罪 日 期  106/02/20 106/02/26 106/02/27 偵查(自訴)機關年  度  案  號  新北地檢106年度偵字第18853號、107年度偵字第8959號 新北地檢106年度偵字第18853號、107年度偵字第8959號 新北地檢106年度偵字第18853號、107年度偵字第8959號  最  後事實審 法  院 臺灣高院 臺灣高院 臺灣高院  案  號 108年度上訴字第 1959號 108年度上訴字第 1959號 108年度上訴字第 1959號  判決日期 108/10/01 108/10/01 108/10/01  確 定 判 決 法  院 最高法院 最高法院 最高法院  案  號 109年度台上字第 281號 109年度台上字第 281號 109年度台上字第 281號  判   決 確定日期 109/02/05 109/02/05 109/02/05 是否為得易科罰金之案件  否 否 否  備      註   新北地檢109年度執字第3162號 (編號4至編號11之罪業經定應執行刑有期徒刑11年6月)   
編       號        10        11        12 罪       名  毒品危害防制條例 毒品危害防制條例 毒品危害防制條例 宣   告  刑  有期徒刑7年8月 有期徒刑10月 有期徒刑3月 犯 罪 日 期  106/02/09 106/02/14 106/03/08 偵查(自訴)機關年  度  案  號  新北地檢106年度偵字第18853號、107年度偵字第8959號 新北地檢106年度偵字第18853號、107年度偵字第8959號 新北地檢106年度偵字第18853號、107年度偵字第8959號  最  後事實審 法  院 臺灣高院 臺灣高院 臺灣高院  案  號 108年度上訴字第 1959號 108年度上訴字第 1959號 108年度上訴字第 1959號  判決日期 108/10/01 108/10/01 108/10/01  確 定 判 決 法  院 最高法院 最高法院 臺灣高院（聲請書誤載為最高法院）  案  號 109年度台上字第 281號 109年度台上字第 281號 108年度上訴字第1959號（聲請書誤載為109年度台上字第281號）  判   決 確定日期 109/02/05 109/02/05 108/10/01（聲請書誤載為109/02/05） 是否為得易科罰金之案件  否 否 是   備      註  新北地檢109年度執字第3162號 (編號4至編號11之罪業經定應執行刑 有期徒刑11年6月)  新北地檢109年度執字第3163號 (編號12至編號14之罪業經定應執行刑有期徒刑10月） 
編       號        13        14  罪       名  毒品危害防制條例 毒品危害防制條例 （以下空白） 宣   告  刑  有期徒刑6月 有期徒刑5月  犯 罪 日 期  106/03/15 106/03/03  偵查(自訴)機關年  度  案  號  新北地檢106年度偵字第18853號 新北地檢106年度偵字第18853號   最  後事實審 法  院 臺灣高院 臺灣高院   案  號 108年度上訴字第 1959號 108年度上訴字第 1959號   判決日期 108/10/01 108/10/01   確 定 判 決 法  院 最高法院 最高法院   案  號 109年度台上字第 281號 109年度台上字第 281號   判   決 確定日期 109/02/05 109/02/05  是否為得易科罰金之案件  是 是    備      註  新北地檢109年度執字第3163號 (編號12至編號14之罪業經定應執行刑有期徒刑10月)